【裁判字號】    97,訴,42
【裁判日期】    970130
【裁判案由】    違反毒品危害防制條例
【裁判全文】
臺灣臺南地方法院刑事判決              96年度訴字第1884號
公  訴  人  臺灣臺南地方法院檢察署檢察官
被      告  甲○○
                    （現於臺灣臺南監獄臺南分監執行中）
上列被告因違反毒品危害防制條例案件，經檢察官提起公訴（96
年度毒偵字第3247、3228、3121號），及追加起訴（97年度訴字
第42號），被告於本院準備程序進行中，就被訴事實為有罪之陳
述，經本院合議庭裁定由受命法官獨任進行簡式審判程序，判決
如下：
    主  文
甲○○施用第一級毒品，累犯，處有期徒刑壹年；又施用第一級
毒品，累犯，處有期徒刑壹年；又施用第一級毒品，累犯，處有
期徒刑壹年。應執行有期徒刑壹年肆月。
    事實及理由
一、本件係經被告甲○○於準備程序為有罪之表示，而經本院合
    議庭裁定由受命法官獨任以簡式審判程序加以審理，依刑事
    訴訟法第273條之2、第159條第2項之規定，不適用傳聞法則
    有關限制證據能力之相關規定；並得依同法第310條之2準用
    第454條之規定製作略式判決書（僅記載「證據名稱」），
    合先敘明。
二、犯罪事實；
  （一）甲○○前因施用毒品案件，經本院以92年度毒聲字第23
        －09號裁定送觀察、勒戒，因認有繼續施用毒品之傾向
        ，經本院以93年度毒聲字第340號裁定送強制戒治，嗣
        於94年4月4日強制戒治期滿釋放，並由臺灣臺南地方法
        院檢察署檢察官以94年度戒毒偵字第75號為不起訴處分
        確定。又因於95年3月7日至同年11月8日間，施用第一
        級毒品海洛因，經本院以95年度訴字第1213號判處有期
        徒刑9月確定，嗣以96年度聲減字第1837號裁定減為有
        期徒刑4月又15日確定（尚未執行完畢）。再於96年4月
        、5月、6月間，因施用第一級毒品海洛因案件，經本院
        以96年度訴字第837號判決分別判處有期徒刑10月（減
        為有期徒刑5月）、10月、10月，並定應執行刑有期徒
        刑2年確定（尚未執行完畢）。甲○○復因竊盜案件，
        經本院以92年度訴字第1281號判決判處有期徒刑9月確
        定，甫於95年1月4日執行完畢出監。
  （二）甲○○猶不知戒除吸毒惡習，於前開施用毒品案件執行
        完畢5年內，復分別基於施用第一級毒品海洛因之犯意
        ，於下列時、地，以將海洛因摻水置入針筒內後注射手
        臂之方式，施用第一級毒品海洛因：
      1.96年9月1日某時，在其臺南縣永康市○○○路762巷7號
        住處，施用第一級毒品海洛因。嗣於96年9月2日，經巡
        邏員警發現甲○○正在路旁施打解除毒癮藥物，並扣得
        甲○○所有，供施打解除毒癮藥物用之針筒1支。
      2.96年10月1日某時，在臺南公園內，施用第一級毒品海
        洛因。嗣於96年10月2日，經警發現甲○○騎乘遭竊之
        車牌號碼9GS-109號重機車而經警詢問（所涉竊盜罪嫌
        ，另由臺灣臺南地方法院檢察署檢察官偵查中），始查
        獲上情。
      3.96年10月7日某時，在甲○○臺南縣永康市○○○路762
        巷7號住處，施用第一級毒品海洛因。嗣於96年10月8日
        ，因警查獲甲○○竊盜犯行（所涉竊盜罪嫌，另為偵辦
        中），並同時採尿送驗，始查獲上情。
      4.96年11月6日上午9時許，在甲○○臺南縣永康市○○○
        路762巷7號住處，施用第一級毒品海洛因。嗣於96年11
        月6日下午5時8分許，因通緝經警逮捕，並經其同意採
        尿送驗，始查獲上情。
三、證據名稱：
  （一）被告甲○○於警詢、偵訊之供述及本院之自白。
  （二）詮昕科技股份有限公司96年10月18日出具之濫用藥物尿
        液檢驗報告1張；長榮大學96年9月20日及96年10月24日
        出具之確認報告各1張；臺南縣警察局永康分局偵辦毒
        品危害防制條例案送驗尿液編號與真實姓名對照表編號
        名冊共2張；臺南市警察局第二分局偵辦毒品危害防制
        條例案送驗尿液年籍對照表1紙；臺南縣警察局永康分
        局扣押書1紙；行政院衛生署藥物食品檢驗局（81）藥
        檢壹字第8114885號函。
  （三）詮昕科技股份有限公司96年11月15日出具之濫用藥物尿
        液檢驗報告、臺南市警察局第三分局調查被告送驗尿液
        及年籍對照表各1紙。
  （四）卷附臺灣高等法院被告前案紀錄表1份；本院95年度訴
        字第1213號、95年度訴字第1213號刑事判決書各1份。
四、依刑事訴訟法第299條第1項前段、第273條之1第1項、第310
    條之2、第454條第1項，毒品危害防制條例第10條第1項，刑
    法第11條前段、第47條、第51條第5款，判決如主文。
五、如不服本判決，應於判決送達後10日內，向本院提出上訴書
    狀。
本案經檢察官李宗榮到庭執行職務。
中    華    民    國    97    年    1    月    30     日
                  刑事第十三庭  法  官  莊玉熙
以上正本證明與原本無異。
如不服本判決應於收受本判決後10日內向本院提出上訴書狀，並
應敘述具體理由。如未敘述上訴理由者，應於上訴期間屆滿後20
日內向本院補提理由書狀（均須按他造當事人之人數附繕本）「
切勿逕送上級法院」。
                                書記官  余富誠
中    華    民    國    97    年    1    月    30    日
附錄本件論罪科刑法條：
毒品危害防制條例第10條第1項
施用第一級毒品者，處6月以上5年以下有期徒刑。


司法院資訊處製作；財團法人民間司法改革基金會備份。
